臺灣臺南地方法院刑事判決　　　　　　　93年度訴字第1151號
公　訴　人　臺灣臺南地方法院檢察署檢察官
被　　　告　甲○○　男　31歲.
上列被告因違反毒品危害防制條例案件，經檢察官提起公訴（93
年度毒偵字第1317號），本院判決如下：
    主  文
甲○○連續施用第一級毒品，處有期徒刑拾月，注射針筒及分裝
匙各壹支均沒收，含海洛因之殘渣袋壹個，沒收銷燬之；又連續
施用第二級毒品，處有期徒刑陸月。應執行有期徒刑壹年貳月，
注射針筒及分裝匙各壹支均沒收，含海洛因之殘渣袋壹個，沒收
銷燬之。
    事  實
一、甲○○於民國八十七年十月間起至八十八年十月二十五日止
    ，因施用第一級毒品海洛因案件，經本院以八十八年度毒聲
    字第三一九五號裁定諭知送觀察、勒戒後，認無繼續施用毒
    品之傾向，由臺灣臺南地方法院檢察署檢察官於八十八年十
    月十八日以八十八年度毒偵字第六一三號不起訴處分為不起
    訴處分確定；其又因施用第一級毒品海洛因案件，經本院以
    八十九年度毒聲字第一０六七號裁定諭知送觀察、勒戒後，
    認無繼續施用毒品之傾向，由臺灣臺南地方法院檢察署檢察
    官於八十九年七月二十七日，以八十九年度毒偵字第五六三
    號、第六四五號不起訴處分為不起訴處分確定。詎甲○○仍
    不知悔改，基於施用第一級毒品海洛因之概括犯意及施用第
    二級毒品安非他命之概括犯意，於上開觀察、勒戒執行完畢
    釋放後五年內，其施用第一級毒品海洛因自九十三年五、六
    月間起至九十四年二月初止，連續在其開車往返台南市及雲
    林縣時，以注射方式，在車上施用第一級毒品海洛因多次，
    平均三至五天施用一次；其施用第二級毒品安非他命，係自
    九十三年五月間起至九十四年二月初止，連續在其台南市○
    區○○街十九號五樓之六住處及在其開車往返台南市及雲林
    縣時，在車上施用第二級毒品安非他命多次（其原為警於九
    十三年七月七日上午十時三十分許，在其臺南市○區○○街
    十九號五樓之六之住處查獲，並扣得其所有施用毒品海洛因
    用之注射針筒及分裝匙（塑膠吸管所製）各一支、含海洛因
    之殘渣袋壹個，嗣於檢察官偵查中經交保後逃匿，並繼續施
    用第一級毒品海洛因及施用第二級毒品安非他命，經本院於
    九十四年一月十九日以南院刑緝字第三八號通緝書發布通緝
    ，並於九十四年三月四日緝獲）。
二、案經臺南市警察局第一分局報請臺灣臺南地方法院檢察署檢
    察官偵查起訴。
    理  由
一、本件係經被告甲○○於準備程序當庭表示認罪，而經本院裁
    定以簡式審判程序加以審理，則依據刑事訴訟法第二百七十
    三條之二、同法第一百五十九條第二項之規定，不適用傳聞
    法則有關限制證據能力之相關規定，合先敘明。
二、訊據被告甲○○對於右揭事實供承不諱，被告為警所採之尿
    液，經送驗結果有嗎啡陽性反應及安非他命陽性反應，有九
    十三年七月十四台南市衛生局南市衛驗字第930602號檢驗成
    績書一份附卷可憑。此外，復有被告所有供施用毒品海洛因
    用之注射針筒及分裝匙（塑膠吸管所製）各一支、含海洛因
    之殘渣一一個，扣案可資佐證。又被告甲○○於八十七年十
    月間起至八十八年十月二十五日止，因施用第一級毒品海洛
    因案件，經本院以八十八年度毒聲字第三一九五號裁定諭知
    方法院檢察署檢察官於八十八年十月十八日以八十八年度毒
    偵字第六一三號不起訴處分為不起訴處分確定；其又因施用
    第一級毒品海洛因案件，經本院以八十九年度毒聲字第一０
    六七號裁定諭知送觀察、勒戒後，認無繼續施用毒品之傾向
    ，由臺灣臺南地方法院檢察署檢察官於八十九年七月二十七
    日，以八十九年度毒偵字第五六三號、第六四五號不起訴處
    分為不起訴處分確定之事實，有刑案資料查註紀錄表、臺灣
    高等法院被告全國前案紀錄表及本院九十四年一月十九日南
    院刑緝字第三八號通緝書一份在卷可稽。事證明確，被告甲
    ○○之犯行洵堪認定。
二、核被告甲○○所為，係犯毒品危害防制條例第十條第一項之
    施用第一級毒品罪及同條例第十條第二項之施用第二級毒品
    罪。其持有毒品海洛因及安非他命之低度行為，為施用之高
    度行為所吸收，均不另論罪。被告甲○○先後多次施用第一
    級毒品海洛因及施用第二級毒品安非他命之犯行，均時間緊
    接，犯罪構成要件相同，顯均係基於概括之犯意反覆為之，
    均應依連續犯之規定論以一罪，並加重其刑。被告所犯上開
    二罪間，犯意個別，罪名有異，行為互殊，應分論併罰。又
    檢察官雖僅起訴被告於九十三年七月七日向前回溯七十二小
    時內施用第一級毒品海洛因及施用第二級毒品安非他命，惟
    被告實際係自九十三年五、六月間起至九十四年二月初止，
    連續施用第一級毒品海洛因；自九十三年五月間起至九十四
    年二月初止，連續施用第二級毒品安非他命，其未被檢察官
    起訴之施用第一、二級毒品部分與起訴部分，有連續犯之裁
    判上一罪關係，為起訴效力所及，本院自得審判。審酌被告
    甲○○之品行、智識程度、生活狀況、犯罪之動機、目的、
    手段、所生危害及其犯罪後坦承犯行等一切情狀，爰量處如
    主文所示之刑，並定其應執行刑，以示懲儆。又扣案之注射
    針筒及分裝匙（塑膠吸管所製）各一支，係被告所有供施用
    毒品海洛因用，依刑法第三十八條第一項第二款規定，併宣
    告沒收。另扣案之含海洛因之殘渣袋一個，其上之海洛因難
    以剝離，爰依毒品危害防制條例第十八條第一前段規定，宣
    告沒收銷燬之。
據上論斷，應依刑事訴訟法第二百七十三條之一第一項、第二百
九十九條第一項前段，毒品危害防制條例第十條第二項、第十八
條第一前段，刑法第十一條前段、第五十六條、第五十一條第五
款、第三十八條第一項第二款，判決如主文。
本案經檢察官乙○○到庭執行職務
中　　華　　民　　國　　94　　年　　3 　　月　　28　　日
　　　　　　刑事第六庭    法　官　林勝利
以上正本證明與原本無異。
如不服本判決，應於判決送達後10日內，向本院提出上訴狀。
　　　　　　　　　　　　　書記官　陳怡吟
中　　華　　民　　國　　94　　年　　3　　月　　28　　日
附錄本案論罪科刑法條：
毒品危害防制條例第十條
施用第一級毒品者，處六月以上五年以下有期徒刑。
施用第二級毒品者，處三年以下有期徒刑。
